【裁判字號】    92,財管,21
【裁判日期】    921031
【裁判案由】    選任財產管理人
【裁判全文】
臺灣彰化地方法院民事裁定  九十二年度財管字第二一號
    聲  請  人  彰化縣警察局
    法定代理人  甲○○
右聲請人聲請選任失蹤人乙○、丙○財產管理人事件，本院裁定如左：
    主      文
選任財政部國有財產局中區辦事處彰化分處為失蹤人乙○、丙○之財產管理人。
聲請程序費用由聲請人負擔。
    理      由
一、按失蹤人未置財產管理人者，其財產管理人依左列順序定之：一、配偶。二、父
    母。三、與失蹤人同居之祖父母。四、家長。不能依前項規定定財產管理人時，
    法院依利害關係人之聲請，得就其財產之管理，以裁定命為必要之處分，或為選
    任財產管理人，非訟事件法第四十九條第一、二項分別定有明文。
二、本件聲請意旨略以：坐落彰化縣員林鎮○○○段一一０、一一一地號等二筆土地
    為乙○、丙○（註：該二人均出生年月日不詳，民國三十六年十月四日辦理土地
    總登記時，記載彼等均住大屯區霧峰莊吳厝號）所有，而上開二筆土地現係彰化
    縣警察局員林分局林厝派出所辦公室及警察宿舍基地。聲請人為管理使用上開二
    筆土地，遍尋乙○、丙○二人，均不知二人所在。依該二人土地登記謄本上記載
    之戶籍地址，向台中縣霧峰鄉戶政事務所查詢，均函覆無該址。上開二筆土地日
    據時代即由聲請人占有使用，乙○、丙○二人從未主張所有權，也未向地政機關
    請求更正戶籍地址。乙○、丙○二人既已失蹤，下落不明，為使該二人之財產能
    依法為適當之管理，爰請求選任實際上占有使用人彰化縣警察局或財政部國有財
    產局中區辦事處彰化分處為失蹤人乙○、丙○二人之財產管理人等語。
三、本件聲請人主張之上開事實，業據其提出內容相符之土地登記謄本、彰化縣警察
    局公產房屋清查紀錄卡及甲式財產卡影本、本院九十一年十二月十六日彰院松民
    平九十一年度訴字第一０七六號函影本、員林地政事務所土地複丈成果圖影本等
    文件為證，經核無訛；又依員林鎮○○○段一一０、一一一地號等二筆土地之登
    記謄本所載，該二筆土地所有人乙○、丙○之地址為大屯區霧峰莊吳厝號，惟經
    承辦人查閱日據時期暨民國三十五年初次設籍戶籍登記簿，霧峰莊大屯區吳厝號
    所有登記人口暨其配偶、父母之姓名，均無乙○、丙○二人之戶籍資料，並有
    霧峰鄉戶政事務所八十六年三月十八日中縣霧鄉戶字第九三０號函影本可稽，是
    聲請人之主張自堪信為真實，爰依法選任財政部國有財產局中區辦事處彰化分處
    為失蹤人乙○、丙○之財產管理人。
四、依非訟事件法第八條第二項、民事訴訟法第七十八條裁定如主文。
中      華      民      國    九十二    年      十      月    三十一    日
                                    臺灣彰化地方法院家事法庭
                                        法      官  簡  燕  子
右為正本係照原本作成。
如對本裁定抗告須於裁定送達後十日內向本院提出抗告狀。
中      華      民      國    九十二    年      十      月    三十一    日
                                        法院書記官  陳  昌  哲


司法院資訊處製作；財團法人民間司法改革基金會備份。
